臺灣基隆地方法院刑事判決　　　　　　　　　　　　　九十三年度訴字第六○四號
　　公　訴　人　臺灣基隆地方法院檢察署檢察官
　　被　　　告　乙○○　男　三.
　　　　　　　　丙○○　男　三.
右列被告因竊盜案件，經檢察官提起公訴（九十三年度偵字第二七二八號），被告為
有罪之陳述，本院合議庭裁定由受命法官獨任以簡式審判程序進行審理，並判決如左
：
    主      文
乙○○、丙○○共同攜帶兇器竊盜，未遂，乙○○累犯，處有期徒刑肆月，丙○○處
有期徒刑月，如易科罰金，均以佰元折算壹日。扣案之螺絲起子貳支均沒收。
    事      實
一、乙○○前有贓物、竊盜、麻藥等前科，因違反毒品危害防制條例案件，經本院於
    民國九十年十二月十四日以九十年度基簡字第八四一號判決判處有期徒刑四月，
    該判決於九十一年一月七日確定，並於九十二年一月六日易科罰金執行完畢（構
    成累犯）。丙○○前因竊盜案件，經本院於八十九年十二月十八日以八十九年度
    基簡字第一○二四號判決判處有期徒刑六月、緩刑二年，該判決於九十年一月三
    十日確定，其後緩刑期滿，而緩刑之宣告未經撤銷，上開刑之宣告失其效力（不
    構成累犯）。
二、乙○○因缺錢繳納全民健康保險之費用，於九十三年七月十九日向丙○○提議行
    竊財物變賣，二人共同基於意圖為自己不法所有之犯意聯絡，於當日下午四時許
    （非夜間），共乘乙○○父親所有之車牌號碼ＧＨＸ∣九七一號之重型機車，前
    往基隆港務局所有位於基隆市○○路一六二號一樓現無人居住之宿舍，因該處並
    無防閑之安全設備，二人分持乙○○所有客觀上足對人之生命、身體、安全構成
    威脅之兇器即螺絲起子各一支徒步進入該宿舍內，先徒手取下屋內鋁窗十扇，以
    現場撿拾磚頭砸碎玻璃後（無故侵入他人建築物、毀損部分，均未據告訴），再
    以上開螺絲起子拆解窗框鋁條，甫拆解完五扇窗框，尚未全數拆解得手之際，因
    遭他人發現並報警處理，經警趕往當場查獲後逮捕，並扣得上開螺絲起子二支，
    而悉上情。
三、案經基隆市警察局第二分局報告臺灣基隆地方法院檢察署檢察官偵查起訴。
    理      由
壹、程序事項
    查本件被告乙○○、丙○○所犯者非為死刑、無期徒刑、最輕本刑為三年以上有
    期徒刑之罪或高等法院管轄第一審案件，其於準備程序進行中，先就被訴事實為
    有罪之陳述，經告知其簡式審判程序之旨，並聽取公訴人、被告之意見後，本院
    業已依刑事訴訟法第二百七十三條之一第一項之規定，裁定由受命法官獨任以簡
    式審判程序進行本案之審理。
貳、實體事項
一、前揭行竊事實業據被告於本院審理時均坦承不諱，並經證人即基隆市警察局第二
    分局深澳坑派出所警員甲○○到庭結證明確（九十三年十月十三日審判筆錄參照
    ），另有現場照片四張、扣案之螺絲起子二支為證；而基隆市○○路一六二號一
    樓房屋為基隆港務局宿舍，被告拆卸之鋁窗十扇均為基隆港務局所有之財物，價
    值約新臺幣一萬五千元之情，亦經被害人即基隆港務局事務科倉庫副管理員丁○
    ○於警詢中指訴明確，並有贓物認領保管收據一紙在卷可考。以上足見被告之自
    白與事實相符，應堪採信。綜上所陳，本案被告竊盜之事證明確，應依法論科。
二、論罪科刑：
(一)、按刑法第三百二十一條第一項第三款之攜帶兇器竊盜罪，係以行為人攜帶兇器竊
    盜為其加重條件，此所謂兇器，其種類並無限制，凡客觀上足對人之生命、身體
    、安全構成威脅，具有危險性之兇器均屬之，且祇須行竊時攜帶此種具有危險性
    之兇器為已足，並不以攜帶之初有行兇之意圖為必要。螺絲起子為足以殺傷人生
    命、身體之器械，顯為具有危險性之兇器（最高法院七十九年臺上字第五二五三
    號判例意旨參照）。扣案螺絲起子二支經本院當庭勘驗，均為市售之十字型起子
    ，一支長約二十五公分，另一支長約二十公分，客觀上均係足以對人之生命、身
    體、安全構成威脅之兇器（九十三年十月十三日審判筆錄參照）。至被告撿拾現
    場地上磚頭用以砸碎玻璃，因該磚頭未據扣案，本院無從勘驗是否該當兇器；況
    「磚塊、石頭乃自然界之物質，尚難謂為通常之器械，從而持磚塊、石頭砸毀他
    人車窗竊盜部分，尚難論以攜帶兇器竊盜罪」，最高法院著有九十二年臺非字第
    三八號判決乙則可資參照，此部分自無論以攜帶兇器竊盜之餘地。
(二)、又刑法上竊盜罪之既遂未遂，係以實施竊盜行為人已否將其所竊得之財物置於自
    己實力支配之下為斷。如所得財物已置於自己實力支配之下，則為既遂，否則為
    未遂。本案被告拆卸現場十扇鋁窗，窗框鋁條尚未全數拆解完畢，即為到場警員
    查獲，其拆解其餘鋁窗同時，雖將已拆解完之五扇鋁窗之窗框鋁條置放屋外空地
    ，然尚未移入自己實力支配之下，自屬未遂甚明。至最高法院四十九年臺上字第
    九三九號判例雖有載明：「上訴人所竊之樹木，既經砍伐倒地，不得謂非已移入
    於自己實力支配之下，其竊盜行為即已完成，自難因其贓木尚未搬離現場，而謂
    為竊盜未遂」等語，然此顯與本案被告尚於現場拆解窗框之際，即遭警查獲之情
    節不同，自無上開判例之適用，附此敘明。
(三)、核被告所為，均係犯刑法第三百二十一條第一項第三款之攜帶兇器竊盜未遂罪。
    而刑事訴訟法第三百條所謂變更法條，係指罪名之變更。本件公訴人係以刑法第
    三百二十一條第一項第三款之加重竊盜既遂罪起訴，本院審理結果認係犯同條第
    二項、第一項第三款之加重竊盜未遂罪，因其罪名同為「加重竊盜」，僅行為態
    樣有既遂未遂之分，核無刑事訴訟法第三百條變更起訴法條之問題；況本件業經
    到庭實行公訴檢察官言詞聲明變更起訴法條為刑法第三百二十一條第二項、第一
    項第三款之加重竊盜未遂罪，本院更無變更起訴法條之必要，附此敘明。被告就
    上開犯行間，有犯意聯絡及行為分擔，應依共同正犯論處。查被告乙○○前曾受
    如事實欄所載有期徒刑之執行，此有臺灣高等法院被告全國前案紀錄表附卷可考
    ，其於有期徒刑執行完畢後五年以內，再犯本件最重本刑為有期徒刑以上之刑之
    罪，為累犯，應加重其刑。又被告雖已著手行竊，然尚未得手即為警查獲，為未
    遂犯，應依刑法第二十六條前段規定，按既遂犯之刑度減輕其刑，並依法先加重
    而後減輕之。本院審酌被告係因一時貪念始下手行竊，所竊財物之價值非鉅，併
    其犯後坦承犯行態度良好等一切情狀，分別量處如主文所示之刑，併均諭知易科
    罰金之折算標準。
三、扣案之螺絲起子二支，為被告乙○○所有，且供被告二人犯罪所用之物，業經被
    告供明在卷，應依刑法第三十八條第一項第二款之規定宣告沒收。
據上論斷，應依刑事訴訟法第二百七十三條之一第一項、第二百九十九條第一項前段
，刑法第二十八條、第三百二十一條第二項、第一項第三款、第二十六條前段、第四
十七條、第四十一條第一項前段、第三十八條第一項第二款，罰金罰鍰提高標準條例
第二條，判決如主文。
本案經檢察官王亞樵到庭執行職務。
中　　　華　　　民　　　國　　九十三　　年　　　十　　　月　　二十七　　日
                                臺灣基隆地方法院刑事第四庭
                                    法  官    楊  皓  清
右正本證明與原本無異。
對於本件判決如有不服，應於收受送達後十日內，向本院提出上訴書狀，上訴於臺灣
高等法院，並按他造當事人之人數附具繕本。
                                    書記官    王  月  娥
中　　　華　　　民　　　國　　九十三　　年　　　十　　　月　　二十七　　日
附錄論罪法條：
中華民國刑法第三百二十一條
犯竊盜罪而有左列情形之一者，處六月以上、五年以下有期徒刑：
一  於夜間侵入住宅或有人居住之建築物、船艦或隱匿其內而犯之者。
二  毀越門扇、牆垣或其他安全設備而犯之者。
三  攜帶兇器而犯之者。
四  結夥三人以上而犯之者。
五  乘火災、水災或其他災害之際而犯之者。
六  在車站或埠頭而犯之者。
前項之未遂犯罰之。
